臺灣臺南地方法院刑事判決　
110年度易字第803號
公  訴  人  臺灣臺南地方檢察署檢察官
被      告  高家祥  





上列被告因竊盜案件，經檢察官提起公訴（110年度偵字第11520
號、110年度偵字第10468號、110年度偵字第10716號、110年度
偵字第11148號、110年度偵字第14468號），被告於本院準備程
序中就被訴事實為有罪之陳述，經告知簡式審判程序之旨，並聽
取被告與公訴人意見後，本院裁定以簡式審判程序進行審理，判
決如下：
    主  文
高家祥犯如附表一編號1至6「罪刑及沒收」欄所示之罪，各處如
附表一編號1至6「罪刑及沒收」欄所示之刑及沒收。
    事  實
一、高家祥意圖為自己不法之所有，而各基於竊盜或攜帶兇器竊
    盜之犯意，分別於附表一編號1至6所示之時間、地點，以如
    附表一編號1至6所示之手段，竊取如附表一編號1至6所示之
    他人財物得逞（各次之時間、地點、手段、經過及所得財物
    等均詳如附表一編號1至6所示）。
二、案經廖御帆、陳怡伶、謝奇宏、李珆瑄分別訴由臺南市政府
    警察局第五分局、第三分局、永康分局暨臺南市政府警察局
    歸仁分局報告報告臺灣臺南地方檢察署檢察官偵查起訴。
    理  由
一、本案被告高家祥所犯為死刑、無期徒刑、最輕本刑3年以上
    有期徒刑以外之罪，亦非高等法院管轄之第一審案件，其於
    準備程序中就被訴事實為有罪之陳述，經告知簡式審判程序
    之旨，並聽取檢察官及被告之意見後，本院依刑事訴訟法第
    273條之1第1項規定裁定進行簡式審判程序，是本案之證據
    調查，依同法第273條之2規定，不受同法第159條第1項、第
    161條之2、第161條之3、第163條之1及第164條至第170條所
    規定證據能力認定及調查方式之限制，合先敘明。
二、前揭事實，業據被告於警詢、偵查、本院準備程序及審理中
    均坦承不諱，並分別有如附表一編號1至6所列之證據足資佐
    證，足認被告前開任意性自白與事實相符，堪以採信。是本
    案事證明確，被告上開犯行均洵堪認定，應予依法論科。
三、論罪科刑：
　㈠核被告如附表一編號1、3至6所示竊取他人財物之行為，各係
    犯刑法第320條第1項之竊盜罪。
　㈡按刑法第321條第1項第3款之攜帶兇器竊盜罪，係以行為人攜
    帶兇器竊盜為其加重條件；此所謂兇器，其種類並無限制，
    凡客觀上足對人之生命、身體、安全構成威脅，具有危險性
    之兇器均屬之，且祇須行竊時攜帶此種具有危險性之兇器為
    已足，並不以攜帶之初有行兇之意圖為必要（最高法院96年
    度台非字第9號判決意旨參照）。查被告於附表一編號2所示
    犯行中攜帶之螺絲起子1把，雖未扣案，但既曾供其拆卸車
    牌，質地自屬堅硬，若持以攻擊人體，自能成傷，客觀上自
    足以對人之生命、身體、安全構成威脅，顯為具有危險性之
    兇器無訛；是核被告如附表一編號2所為，係犯刑法第321條
    第1項第3款之攜帶兇器竊盜罪。
　㈢被告所為如附表一編號1、3至6所示之5次竊盜犯行，及如附
    表一編號2所示之1次加重竊盜犯行，各係於不同之時、地分
    別起意為之，犯意各別，行為互殊，應予分論併罰。
　㈣被告前因詐欺、竊盜、侵占及違反毒品危害防制條例案件分
    別經法院判處罪刑，再經本院以104年度聲字第1389號裁定
    應執行有期徒刑4年確定，於民國109年3月23日因縮短刑期
    執行完畢出監，有臺灣高等法院被告前案紀錄表在卷足參（
    見本院卷第48至50頁），其於上開有期徒刑執行完畢後5年
    內故意再犯本件有期徒刑以上之各罪，均為累犯；審酌被告
    未因前罪徒刑執行完畢而有所警惕，猶故意再犯本案犯罪，
    可認其有特別惡性及對刑罰反應力薄弱，又觀諸被告本案犯
    罪情節，經依累犯規定加重其刑，並未使被告所受刑罰超過
    其所應負擔之罪責，即無司法院釋字第775號解釋意旨所指
    應裁量不予加重最低本刑，否則將致過苛或罪刑不相當之情
    形，爰均依刑法第47條第1項規定加重其刑。
　㈤茲審酌被告未循正途以己力賺取生活所需，法紀意識薄弱，
    侵害他人之財產安全，造成告訴人等及被害人等之財物損失
    ，所為實應非難，復審酌被告犯後坦承犯行不諱，表現悔意
    ，犯罪時所採之手段亦尚屬平和，兼衡其除附表一編號3外
    ，均尚未返還或賠償告訴人等或被害人等之情節，及被告之
    犯罪動機、手段、所生損害，暨其自陳學歷為國中肄業，入
    監前擔任水泥工，每月收入約新臺幣5萬元，與父母及胞兄
    同住，須扶養父母，未婚無子女（見本院卷第129頁）之智
    識程度、家庭生活狀況等一切情狀，分別量處如附表一所示
    之刑，以示懲儆。
　㈥按關於數罪併罰之案件，如能俟被告所犯數罪全部確定後，
    於執行時，始由該案犯罪事實最後判決之法院所對應之檢察
    署檢察官，聲請該法院裁定之，無庸於每一個案判決時定其
    應執行刑，則依此所為之定刑，不但能保障被告（受刑人）
    之聽審權，符合正當法律程序，更可提升刑罰之可預測性，
    減少不必要之重複裁判，避免違反一事不再理原則情事之發
    生（最高法院110年度台抗字第489號裁定意旨參照），故本
    案爰不另定其應執行之刑，附此敘明。
四、沒收部分：
　㈠按犯罪所得，屬於犯罪行為人者，沒收之；前2項之沒收，於
    全部或一部不能沒收或不宜執行沒收時，追徵其價額；犯罪
    所得已實際合法發還被害人者，不予宣告沒收或追徵；宣告
    前二條之沒收或追徵，有過苛之虞、欠缺刑法上之重要性、
    犯罪所得價值低微，或為維持受宣告人生活條件之必要者，
    得不宣告或酌減之，刑法第38條之1第1項本文、第3項、第5
    項、第38條之2第3項分別定有明文。
  ㈡經查，被告所竊如附表二所示之財物，均屬其犯罪所得，且
    均未經尋獲或發還，均應依刑法第38條之1第1項本文、第3
    項規定宣告沒收，於全部或一部不能沒收或不宜執行沒收時
    ，追徵其價額。
　㈢又被告於附表一編號3所竊得之財物，已歸還被害人林俞均，
    被告於附表一編號6竊得之物尚包含告訴人李珆瑄之身分證
    ，該證件得輕易向政府機關申請補發，且財產價值低微，堪
    認不具刑法上重要性，爰均不予宣告沒收或追徵。
　㈣被告違犯如附表一編號2所示犯行時使用之螺絲起子1把，並
    未扣案，考量該物品為日常生活可用之物，其存在尚不具刑
    法上之非難性，若另外開啟執行程序探知上開物品之所在及
    價額，顯不符比例原則，不具刑法上重要性，爰亦不予宣告
    沒收或追徵。
　㈤末按宣告多數沒收者，併執行之，刑法第40條之2第1項定有
    明文。刑法沒收章修正後，沒收已無從刑之性質，遇有宣告
    多數沒收者，即應由檢察官逕依前揭刑法第40條之2第1項規
    定併執行之，不生定其應執行刑之問題。從而，本案前述宣
    告之多數沒收，既應併執行之，爰不於主文再重複為應執行
    之沒收諭知，附此敘明。　　
據上論斷，應依刑事訴訟法第273條之1第1 項、第299條第1項本
文（本件依刑事判決精簡原則，僅記載程序法條文），判決如主
文。
本案經檢察官蘇聖涵提起公訴，檢察官黃信勇到庭執行職務。
中　　華　　民　　國　　110 　年　　10　　月　　25　　日
                  刑事第十庭    法　官　潘明彥
以上正本證明與原本無異。
如不服本判決應於收受本判決後20日內向本院提出上訴書狀，並
應敘述具體理由。其未敘述上訴理由者，應於上訴期間屆滿後20
日內向本院補提理由書狀（均須按他造當事人之人數附繕本）「
切勿逕送上級法院」。 
　　　　　　　　　　　　　　　　書記官  蘇豐展
中　　華　　民　　國　　110 　年　　10　　月　　25　　日
附錄本案論罪科刑法條：
中華民國刑法第320條
意圖為自己或第三人不法之所有，而竊取他人之動產者，為竊盜
罪，處5年以下有期徒刑、拘役或50萬元以下罰金。
意圖為自己或第三人不法之利益，而竊佔他人之不動產者，依前
項之規定處斷。
前2項之未遂犯罰之。

中華民國刑法第321條
犯前條第1項、第2項之罪而有下列情形之一者，處6月以上5年以
下有期徒刑，得併科50萬元以下罰金：
一、侵入住宅或有人居住之建築物、船艦或隱匿其內而犯之。
二、毀越門窗、牆垣或其他安全設備而犯之。
三、攜帶兇器而犯之。
四、結夥三人以上而犯之。
五、乘火災、水災或其他災害之際而犯之。
六、在車站、港埠、航空站或其他供水、陸、空公眾運輸之舟、
    車、航空機內而犯之。
前項之未遂犯罰之。
附表一：                                                                        編號 告訴人/被害人 時間 地點 行竊方式 遭竊物品明細 偵查案號 證據出處 罪刑及沒收 1 (原起訴書附表編號8) 告訴人廖御帆 110年2月11日凌晨4時30分許 臺南市○區○○街000號 徒手竊取置於左列地址門口紙箱內之右列物品 1.無葉風扇10個 2.清淨機2個 3.KT沐浴乳10個 4.牙具盒10個 5.外送保溫瓶10個 6.車載香薰10個 7.新款充電寶10個 8.運動4件套10組 9.KT魔術師10個 10.筋膜槍5支 11.藍芽接收器10個 12.彩盒藍芽音響10個 13.外送T20 1個 14.大容量充電寶(黑盒)10個 15.鬼滅滑鼠墊10個 16.鬼滅紙杯30個 臺南地檢署110年度偵字第10468號 1.被害人廖御帆於警詢之證述(見警一卷第9至11頁) 2.監視器錄影畫面擷圖及現場照片(見警一卷第15至21頁) 高家祥犯竊盜罪，累犯，處有期徒刑肆月，如易科罰金，以新臺幣壹仟元折算壹日。 未扣案之犯罪所得如附表二編號1所示之物均沒收，於全部或一部不能沒收或不宜執行沒收時，追徵其價額。 2 (原起訴書附表編號4) 告訴人陳怡伶 110年3月16日晚間8時19分許 臺南市○區○○路0段000巷00號地下室 被告持客觀上足對人之生命、身體、安全構成威脅，具有危險性之螺絲起子1把，將車牌號碼000-0000號普通重型機車之車牌卸下後竊取之 車牌號碼000-0000號之車牌1面 臺南地檢署110年度偵字第11148號 1.告訴人陳怡伶於警詢之證述(見警四卷第7至9頁) 2.監視器錄影畫面擷圖及現場照片(見警四卷第13至25頁)  高家祥攜帶兇器竊盜，累犯，處有期徒刑柒月。 未扣案之犯罪所得如附表二編號2所示之物沒收，於全部或一部不能沒收或不宜執行沒收時，追徵其價額。 3 (原起訴書附表編號1) 被害人林俞均 110年3月19日晚間9時許 臺南市○區○○路0號旁停車場內 被告於左列時間地點以自備之鑰匙開啟右列機車電門發動後騎走 車牌號碼000-000號普通重型機車 臺南地檢署110年度偵字第11520號 1.被害人林俞均於警詢之證述(見警五卷第31至36頁) 2.監視器錄影畫面擷圖及現場照片(見警五卷第61至79頁) 高家祥犯竊盜罪，累犯，處有期徒刑肆月，如易科罰金，以新臺幣壹仟元折算壹日。 4 (原起訴書附表編號7)  被害人陳麗萍 110年3月23日下午5時38分許 臺南市○○區○○路000巷00號（三友彩券行）  被告趁被害人不注意時，徒手竊取放置於彩券行桌上之右列手機1支 OPPO廠牌手機1支 臺南地檢署110年度偵字第10716號 1.被害人陳麗萍於警詢之證述(見警二卷第7至11頁) 2.監視器錄影畫面擷圖及現場照片(見警二卷第13至17頁) 高家祥犯竊盜罪，累犯，處有期徒刑肆月，如易科罰金，以新臺幣壹仟元折算壹日。 未扣案之犯罪所得如附表二編號3所示之物沒收，於全部或一部不能沒收或不宜執行沒收時，追徵其價額。 5 (原起訴書附表編號2) 告訴人謝奇宏 110年3月24日上午5時30分許 臺南市○○區○○路0段000巷00號前 被告騎乘車牌號碼000-000號普通重型機車至左列地點竊取安全帽1頂 THH牌HACKER T797安全帽1頂 臺南地檢署110年度偵字第11520號 1.告訴人謝奇宏於警詢之證述(見警五卷第39至41頁) 2.監視器錄影畫面擷圖及現場照片(見警五卷第61至79頁)  高家祥犯竊盜罪，累犯，處有期徒刑參月，如易科罰金，以新臺幣壹仟元折算壹日。 未扣案之犯罪所得如附表二編號4所示之物沒收，於全部或一部不能沒收或不宜執行沒收時，追徵其價額。 6 (原起訴書附表編號3) 告訴人李珆瑄 110年6月22日晚間6時44分許 臺南市○○區○○街00號（艾飛兒精品店） 被告趁店內無人看顧之際，徒手竊取左列告訴人放置於櫃檯內之皮夾1個 皮夾1個（內有現金新臺幣500元、身分證1張) 臺南地檢署110年度偵字第14468號 1.告訴人李珆瑄於警詢之證述(見警六卷第3至7頁) 2.監視器錄影畫面擷圖及現場照片(見警六卷第13至19頁) 高家祥犯竊盜罪，累犯，處有期徒刑伍月，如易科罰金，以新臺幣壹仟元折算壹日。 未扣案之犯罪所得如附表二編號5所示之物沒收，於全部或一部不能沒收或不宜執行沒收時，追徵其價額。 

附表二：  編號 應沒收之犯罪所得 1 附表一編號1部分：無葉風扇10個、清淨機2個、KT沐浴乳10個、牙具盒10個、外送保溫瓶10個、車載香薰10個、新款充電寶10個、運動4件套10組、KT魔術師10個、筋膜槍5支、藍芽接收器10個、彩盒藍芽音響10個、外送T201個、大容量充電寶(黑盒)10個、鬼滅滑鼠墊10個、鬼滅紙杯30個。 2 附表一編號2部分：車牌號碼000-0000號之車牌1面。 3 附表一編號4部分：OPPO廠牌手機1支。 4 附表一編號5部分：THH牌HACKER T797安全帽1頂。 5 附表一編號6部分：皮夾1個（內有現金新臺幣500元)。